臺灣高等法院刑事判決　　　　　　　　　　　　　九十一年度交上易字第三五二號
　　上　訴　人
　　即　被　告　甲○○
右上訴人因過失傷害案件，不服臺灣桃園地方法院九十一年度交易字第一四一號，中
華民國九十一年七月二十六日第一審判決（起訴案號：臺灣桃園地方法院檢察署九十
年度偵字第一九五三九號）提起上訴，本院判決如左：
    主  文
上訴駁回。
甲○○緩刑貳年。
    事  實
一、甲○○平日以駕駛自小客車至各處開發客戶銷售車輛或機械用油為業，係以駕駛
    為其附隨業務之人，於民國九十年十月十七日十五時二十五分（起訴書誤載為十
    五時二十分）許，駕駛車號三Ｃ－三四九八號自用小客車，沿桃園縣中壢市○○
    路往環中東路方向行駛，行經普忠路三五一號前，原應注意駕駛人應遵守道路交
    通標誌、標線、號誌之指示，在劃有分向限制線之車道禁止迴轉，且迴車時應暫
    停看清無往來車輛始得迴轉，而當時天候晴、日間有自然光線、視距良好、路面
    乾燥無缺陷，並無不能注意之情事，竟仍疏未注意看清有無往來車輛，而於該劃
    有雙黃實線之分向限制線路段立即貿然迴車，適同向於其後方由丙○○所騎乘後
    載乙○○之車號ＭＮＮ－五五八號機車，因丙○○亦疏未注意車前狀況並採取必
    要之安全措施，致避煞不及自側面撞擊甲○○所駕已迴轉至道路中央雙黃實線處
    之前開自小客車之左前車門處而倒地，致丙○○因此受有右側創傷性血胸、頭部
    外傷、左側前額及左眉裂傷、左膝裂傷長約十二乘五乘二公分、右膝、兩下肢、
    右肩挫擦傷等傷害；乙○○則受有右肱骨下踝粉碎性骨折之傷害。警員據報前往
    處理時，甲○○於肇事後在未被發覺其為犯人前，向警員鄒仁鑫自首肇事而接受
    裁判。
二、案經丙○○、乙○○訴由桃園縣警察局中壢分局報請臺灣桃園地方法院檢察署檢
    察官偵查起訴。
    理  由
一、訊據上訴人即被告甲○○對於右揭業務過失傷害人之事實坦承不諱，核與告訴人
    丙○○、乙○○指訴相符，並有道路交通事故調查報告表、現場照片十幀附卷足
    稽。按汽車駕駛人駕駛汽車應遵守道路交通標誌、標線、號誌之指示，在劃有分
    向限制線之車道，不得跨越行駛，並不得迴轉，道路交通安全規則第九十條、道
    路交通標誌標線號誌設置規則第一百六十五條定有明文，被告駕車自當遵守上開
    規定，參以當時天候晴、路面乾燥、無障礙物、視距良好等情，並無不能注意之
    情事，詎其竟疏未注意，猶於劃有分向限制線之車道貿然迴車，被告自有過失至
    明。本件經送請臺灣省桃園縣區車輛行車事故鑑定委員會鑑定結果，亦同此認定
    。告訴人二人於前揭交通事故中，告訴人丙○○因此受有右側創傷性血胸、頭部
    外傷、左側前額及左眉裂傷、左膝裂傷長約十二乘五乘二公分、右膝、兩下肢、
    右肩挫擦傷等傷害；告訴人乙○○受有右肱骨下踝粉碎性骨折之傷害之事實，有
    診斷證明書二紙附卷足稽，被告前開駕車行為肇致告訴人二人受傷，堪認其過失
    與告訴人二人所受傷害間，具有相當因果關係，被告犯行應堪認定。
二、按刑法上所謂業務，係指個人基於其社會地位繼續反覆所執行之事務，其主要部
    分之業務固不待論，即為完成主要業務所附隨之準備工作與輔助事務，亦應包括
    在內（最高法院七十一年臺上字第一五五０號判例意旨參照）。被告甲○○平日
    以駕駛自小客車至各處開發客戶銷售車輛或機械用油為業，係以駕駛為其附隨業
    務，為從事駕駛業務之人。核其所為，係犯刑法第二百八十四條第二項前段之業
    務過失致傷罪，公訴人認被告所犯係刑法二百八十四條第一項前段之過失傷害罪
    ，起訴法條尚有未洽，應予變更。被告一過失行為，致告訴人丙○○、乙○○受
    傷，係一行為觸犯二罪名，為想像競合犯，應從一業務過失致傷罪處斷。被告於
    肇事後，警員前往現場處理尚不知何人為犯罪人之際，主動向警員坦承為肇事者
    ，此業據證人即當時到場處理之警員鄒仁鑫結證屬實，其對於未發覺之罪自首而
    接受裁判，依刑法第六十二條前段自首之規定，減輕其刑。原審認被告罪證明確
    ，適用刑法第二百八十四條第二項前段、第五十五條、第六十二條前段、第四十
    一條第一項前段，罰金罰鍰提高標準條例第一條前段、第二條之規定，及審酌被
    告之過失程度、其一行為肇致告訴人二人受傷、告訴人二人所受之傷害、告訴人
    亦與有過失、及其犯後態度等一切情狀，量處有期徒刑四月，並諭知易科罰金之
    折算標準，洵無不當。被告仍執陳詞，提起上訴，即無理由，應予駁回。末查，
    被告前未曾受有期徒刑以上刑之宣告，此有台灣高等法院檢察署刑事資料中心前
    科查註紀錄表附卷可稽，茲偶因違規駕車致人受傷，事後已與被害人和解，被害
    人並具狀表示不再追究，有和解書、刑事撤回告訴狀各一紙可憑，經此起訴審判
    後，當能知所警惕，信無再犯之虞，本院認對其所宣告之刑，以暫不執行為適當
    ，爰諭知緩刑二年，以啟自新。
據上論斷，應依刑事訴訟法第三百六十八條，刑法第七十四條第一款，判決如主文。
本案經檢察官劉靜婉到庭執行職務。
中      華      民      國      九十一      年      十一    月  十三    日
                              臺灣高等法院刑事第二十一庭
                                  審判長法  官  葉  騰  瑞
                                        法  官  江  國  華
                                        法  官  莊  明  彰
右正本證明與原本無異。
不得上訴。
                                        書記官  廖  嫣  雯
中      華      民      國      九十一      年      十一    月  十四    日
附錄：本判決論罪科刑法條全文
刑法第二百八十四條
因過失傷害人者，處六月以下有期徒刑、拘役或五百元以下罰金。致重傷者，處一年
以下有期徒刑、拘役或五百元下罰金。
從事業務之人，因業務之過失傷害人者，處一年以下有期徒刑、拘役或一千元以下罰
金。致重傷者，處三年以下有期徒刑、拘役或二千元以下罰金。
